臺灣彰化地方法院刑事判決　　　　　　　100年度訴字第927號
公　訴　人　臺灣彰化地方法院檢察署檢察官
被　　　告　陳俊彰
上列被告因違反毒品危害防制條例案件，經檢察官提起公訴（10
0 年度毒偵字第963 號），本院依簡式審判程序判決如下：
    主  文
陳俊彰施用第一級毒品，累犯，處有期徒刑捌月。扣案之海洛因
（驗餘淨重零點零陸肆壹公克）暨其包裝袋均沒收銷燬之。
    事  實
一、陳俊彰前因施用毒品案件，經臺灣臺中地方法院於民國94年
    9 月18日以94年度毒聲字第1229號裁定送執行觀察勒戒，認
    無繼續施用毒品之傾向，於94年12月28日執行完畢釋放，並
    由臺灣臺中地方法院檢察署檢察官於同日以94年度毒偵字第
    4474號為不起訴處分確定。復因施用毒品案件，經本院於96
    年9 月21日以96年度訴字第998 號判決處有期徒刑6 月，減
    為有期徒刑3 月確定，於97年5 月28日易科罰金執行完畢。
    又因施用毒品案件，經本院於99年9 月15日以99年度訴字第
    1001號判決處有期徒刑6 月確定，經入監執行，甫於100 年
    6 月9 日易科罰金執行完畢。詎其仍不知悔改，又基於施用
    第一級毒品海洛因之犯意，於100 年4 月30日上午9 時許，
    在彰化縣溪州鄉○○村○○路2 巷6 號住處，以將海洛因摻
    入香煙點燃後吸食之方式，施用海洛因1 次。嗣於100 年4
    月30日下午6 時許，因另案通緝，為警在彰化縣溪州鄉○○
    村○○路30號4 樓8 室逮捕，並當場扣得本次施用毒品所剩
    餘之海洛因1 包（驗餘淨重0.0641公克），且經警採集其尿
    送驗結果，確呈可待因及嗎啡陽性反應，而悉上情。。
二、案經彰化縣警察局北斗分局報請臺灣彰化地方法院檢察署檢
    察官偵查起訴。
    理  由
一、被告陳俊彰所犯為死刑、無期徒刑、最輕本刑為3 年以上有
    期徒刑或高等法院管轄第一審案件以外之罪，並於本院行準
    備程序時就被訴事實為有罪之陳述，本院合議庭依刑事訴訟
    法第273 條之1 第1 項規定，裁定改由受命法官獨任行簡式
    審判程序，合先敘明。
二、上揭事實，業據被告於本院審理中坦承不諱，且被告經警採
    集其尿送檢驗結果，確呈可待因及嗎啡陽性反應，此有彰化
    縣警察局北斗分局委託檢驗尿液代號與真實姓名對照認證單
    、詮昕科技股份有限公司於100 年5 月16日出具之編號0000
    0000號濫用藥物尿液檢驗報告各1 紙在卷可稽；另扣案之海
    洛因1 包，經送行政院衛生署草屯療養院鑑定，確檢出含有
    海洛因成分（驗餘淨重0.0641公克），有該院100 年5 月17
    日草療鑑字第1000500074號鑑定書1 紙（見偵卷第36頁）在
    卷可參；足認被告任意性自白與事實相符。又被告前因施用
    毒品案件，經臺灣臺中地方法院於94年9 月18日以94年度毒
    聲字第1229號裁定送執行觀察勒戒，認無繼續施用毒品之傾
    向，於94年12月28日執行完畢釋放，並由臺灣臺中地方法院
    檢察署檢察官於同日以94年度毒偵字第4474號為不起訴處分
    確定；復因施用毒品案件，經本院於96年9 月21日以96年度
    訴字第998 號判決處有期徒刑6 月，減為有期徒刑3 月確定
    ，於97年5 月28日易科罰金執行完畢之事實，復有臺灣彰化
    地方法院檢察署刑案資料查註紀錄表、臺灣高等法院被告前
    案紀錄表各1 份在卷可證。綜上所述，本件事證已臻明確，
    被告前開犯行，堪以認定，應予依法論科。
三、按海洛因為毒品危害防制條例第2 條第2 項第1 款所規定之
    第一級毒品，不得施用，是核被告所為，係犯毒品危害防制
    條例第10條第1 項之施用第一級毒品罪；被告為供施用而持
    有毒品之低度行為，應為施用之高度行為所吸收，不另論罪
    。又被告前有事實欄所載之前科資料，有臺灣高等法院被告
    前案紀錄表1 份在卷可稽，被告於受有期徒刑執行完畢後5
    年內故意再犯本件有期徒刑以上之罪，為累犯，應依刑法第
    47條第1 項規定，加重其刑。爰審酌被告曾因施用毒品經送
    觀察、勒戒後，仍未知警惕，再犯本案之罪，足見其雖經上
    開治療程序，仍未徹底戒除惡習遠離毒害，顯未能善體國家
    設置觀察、勒戒機構，協助毒品施用者戒除毒害之良法美意
    ，惟念及施用毒品本質上係戕害自身健康之行為，尚未嚴重
    破壞社會秩序或侵害他人權益，暨其犯後尚知坦承犯行、態
    度良好等一切情狀，量處如主文所示之刑，以示懲儆。扣案
    之海洛因（驗餘淨重0.0641公克）1 包，屬第一級毒品，已
    如前述，且係被告所有，供其為本案犯行所剩之毒品，業據
    被告於本院審理中供述在卷（見本院卷第28頁背面），又其
    包裝袋無論以何種方式析離，均會有微量毒品殘留包裝袋內
    （法務部調查局93年3 月19日調科壹字第09300113060 號函
    參照），是該包裝袋亦應視為毒品之一部分，均應依毒品危
    害防制條例第18條第1 項前段之規定宣告沒收銷燬；至供鑑
    驗用罄之毒品既已滅失，自無庸予以宣告沒收銷燬，附此說
    明。
據上論斷，應依刑事訴訟法第273 條之1 第1 項、第299 條第1
項前段，毒品危害防制條例第10條第1 項、第18條第1 項前段，
刑法第11條、第47條第1 項，判決如主文。
本案經檢察官朱健福到庭執行職務。
中    華    民    國   100    年    8     月    31    日
                  刑事第三庭  法  官  林怡君
以上正本證明與原本無異。
如不服本判決應於收受判決後10日內向本院提出上訴書狀，並應
敘述具體理由；其未敘述上訴理由者，應於上訴期間屆滿後20日
內向本院補提理由書「切勿逕送上級法院」。
中    華    民    國   100    年    8     月    31    日
                              書記官  顧嘉文
附錄本案論罪科刑法條全文：
毒品危害防制條例第10條
施用第一級毒品者，處 6 月以上 5 年以下有期徒刑。
施用第二級毒品者，處 3 年以下有期徒刑。